臺灣臺南地方法院民事裁定
110年度司繼字第1655號
聲  請  人  財政部國有財產署南區分署即陳ＯＯ之遺產管理人

法定代理人  黃莉莉  
代  理  人  黃耀光  


上列聲請人因擔任陳ＯＯ之遺產管理人，聲請核定報酬，本院裁定
如下：
    主  文
聲請人得請求代為管理被繼承人陳ＯＯ遺產之報酬合計為新臺幣
貳萬元。
聲請程序費用新臺幣伍佰元由被繼承人陳ＯＯ之遺產負擔。
    理  由
一、按遺產管理人得請求報酬，其數額由法院按其與被繼承人之
    關係、管理事務之繁簡及其他情形，就遺產酌定之，必要時
    ，得命聲請人先為墊付，民法第1183條定有明文。次按聲請
    法院酌定遺產管理人報酬事件，專屬被繼承人住所地法院管
    轄；法院裁定酌給遺產管理人報酬時，得按遺產管理人所為
    遺產管理事務之繁簡，就被繼承人之財產，酌給相當報酬，
二、本件聲請意旨略以：聲請人前經鈞院以108年度司繼字第224
    8號裁定選任為被繼承人陳ＯＯ之遺產管理人，而被繼承人之
    部分遺產，現由鈞院以110年度司執字第32434號執行進行中
    ，故請鈞院准予酌定聲請人就上開管理職務之報酬等語。
三、經查，本件聲請人為被繼承人陳ＯＯ之遺產管理人乙節，業經
    本院依職權調閱本院108年度司繼字第2248號卷宗，查核屬
    實，堪予認定。又關於本件遺產管理人報酬之酌定，聲請人
    主張被繼承人被執行之遺產總值為新臺幣（下同）2,763,16
    8元，其遺產管理費用應以上開價額之百分之一點五計算等
    語。茲查，上開民法第1183條既規定，遺產管理人之報酬，
    由親屬會議按其勞力及其與被繼承人之關係酌定之，則由法
    院代親屬會議酌定報酬時，亦應衡量遺產管理人就管理事件
    所付出之勞力及其與被繼承人之關係，乃屬當然。本院參酌
    聲請人所提之不動產估價報告書所載，其遺產內容尚稱單純
    ，並考量本件遺產管理人所進行者為例行性職務，除辦理遺
    產管理人登記與強制執行案件等職務外，並未執行其他複雜
    事務，上開遺產得否以聲請人所提不動產估價報告書之所載
    金額拍定，亦未可知，況上開財政部訂頒之「代管無人承認
    繼承遺產作業要點」僅屬行政規則性質，其本無拘束法院之
    效力，且該要點並未規範核定遺產管理報酬之要件為何，本
    院自無從採納，考量本件聲請人所進行之職務內容非繁重且
    無複雜性，另斟酌被繼承人之遺產價值、聲請人專業能力、
    所需耗費之勞力程度及一般處理委任事務之合理報酬，核定
    本件遺產管理人之報酬為20,000元，應屬適當，爰裁定如主
    文所示。
四、依家事事件法第127條第4項，裁定如主文。
中　　華　　民　　國　　110 　年　　7 　　月　　6 　　日
             家事法庭       司法事務官　田修豪
以上正本係照原本作成。
如對本裁定抗告，須於裁定送達後10日內向本院提出抗告狀，並
應繳納抗告費新臺幣1,000元整。
中　　華　　民　　國　　110 　年　　7 　　月　　8 　　日
                                書記官　林書婷